臺灣高等法院刑事判決
109年度交上易字第64號
上  訴  人  
即  被  告  丁政援




上列上訴人因公共危險案件，不服臺灣桃園地方法院108年度審
交易字第372號，中華民國108年9月18日第一審判決（起訴案號
：臺灣桃園地方檢察署108年度偵字第13209號），提起上訴，本
院判決如下：
    主  文
原判決撤銷。
丁政援駕駛動力交通工具而吐氣所含酒精濃度達每公升零點二五
毫克以上，累犯，處有期徒刑伍月，如易科罰金，以新臺幣壹仟
元折算壹日。
    事  實
一、丁政援於民國108年4月27日晚上6時許起至同日晚上8時許止
    ，在桃園市○○區○○路00號某廟會前，飲用高粱酒後，明知飲
    酒後不得駕駛動力交通工具，仍於108年4月28日上午11時20
    分許，自桃園市桃園區永樂街附近，騎乘車牌號碼000-000
    號普通重型機車上路，行經桃園市桃園區鎮撫街與東興街交
    岔路口前，為警攔檢稽查，並於同日上午11時32分許，測得
    其吐氣酒精濃度達每公升0.40毫克。
二、案經桃園市政府警察局桃園分局移請臺灣桃園地方檢察署檢
    察官偵查起訴。
    理  由
壹、證據能力
　　按下列文書亦得為證據：一、除顯有不可信之情況外，公務
    員職務上製作之紀錄文書、證明文書。二、除顯有不可信之
    情況外，從事業務之人於業務上或通常業務過程所須製作之
    紀錄文書、證明文書。三、除前二款之情形外，其他於可信
    之特別情況下所製作之文書。刑事訴訟法第159條之4定有明
    文。本件檢察官、被告丁政援就本件援引文書之證據能力均
    未予爭執，本院審酌偵查中上開證據資料製作時之情況，亦
    無刑事訴訟法第159條之4之顯有不可信之情況與不得作為證
    據之情形，尚無違法不當及證明力明顯過低之瑕疵，認為以
    之作為證據應屬適當，是認本件所引用之卷證所有文書證據
    ，均有證據能力，合先敘明。
貳、認定事實所憑證據及理由
ㄧ、上揭事實，被告丁政援雖於原審中否認犯行，惟於本院審理
    中則坦承不諱（本院卷第58頁、第62頁），核與證人即當日
    查獲員警滕民祺於原審審理中之證述情節相符，復有道路交
    通事故當事人酒精測定紀錄表、桃園市政府警察局舉發違反
    道路交通管理事件通知單、原審勘驗監視器錄影光碟畫面之
    勘驗結果及監視錄影畫面擷圖照片在卷可稽，足認被告上開
    任意性之自白，核與事實相符，應堪採信。
二、綜上，本件事證明確，被告犯行洵堪認定，應依法論科。
參、論罪
ㄧ、被告行為後，刑法第185條之3固於108年6月19日修正公布，
    並於同年月21日施行，然該次修正僅係單純新增第3項「曾
    犯本條或陸海空軍刑法第54條之罪，經有罪判決確定或經緩
    起訴處分確定，於5年內再犯第1項之罪因而致人於死者，處
    無期徒刑或5年以上有期徒刑；致重傷者，處3年以上10年以
    下有期徒刑」之規定，惟就同條第1項之內容未有變更，故
    於單純酒駕案件，尚無新舊法比較之問題，合先敘明。核被
    告所為，係犯刑法第185條之3第1項第1款之吐氣所含酒精濃
    度達每公升0.25毫克以上而駕駛動力交通工具罪。
二、被告前因不能安全駕駛致交通危險案件，由臺灣桃園地方法
    院以106年度桃交簡字第1881號判決判處有期徒刑4月確定，
    於107年1月22日執行完畢，有本院被告前案紀錄表在卷可參
    ，其於徒刑執行完畢後，5年以內故意再犯本件有期徒刑以
    上之罪，為累犯，依司法院大法官會議釋字第775號解釋意
    旨，本院審酌被告前案與本案所犯均為同類之酒駕公共危險
    案件，罪質相同，犯罪手法亦相似，足見行為人有特別惡性
    ，對於刑罰反應力薄弱，應依刑法第47條第1項之規定，加
    重其刑。
肆、撤銷原判決之理由及量刑
　　原審因予論罪科刑，固非無見。惟查，被告雖於原審中否認
    犯行，然於本院已坦承犯行，犯後態度尚屬良好，原審未及
    審酌予此，而為科刑基礎，容有未恰。被告於本院審理中請
    求從輕量刑，為有理由，應由本院予以撤銷改判。爰以行為
    人責任為基礎，審酌被告為身心健全之成年人，其應知政府
    機構一再宣導飲酒後駕駛車輛之行為涉有刑責，且酒精成分
    對人之意識、控制能力具有不良影響，超量飲酒後會導致對
    週遭事物之辨識及反應能力較平常狀況薄弱，飲酒後駕車將
    對往來之公眾及駕駛人自身皆具有高度危險性，應避免飲酒
    後駕車行為，惟被告未予克制，猶於前揭時、地飲用酒類後
    ，吐氣所含酒精濃度已達每公升0.40毫克之情況下，仍漠視
    一般往來公眾及駕駛人之生命、身體、財產及用路安全，貿
    然騎乘機車上路，其行為造成用路人之公共危險甚為明確，
    復衡酌被告於前一日飲酒後，經過休息，於隔日中午始駕車
    上路，惡性尚非重大，復於警詢中自陳之教育程度為國小畢
    業、家庭經濟狀況為小康等等一切情狀，量處如主文第2項
    所示之刑，並諭知易科罰金之折算標準。
據上論斷，應依刑事訴訟法第369條第1項前段、第364條、第299
條第1項前段，判決如主文。
本案經檢察官賴謝銓提起公訴，檢察官蔡名堯到庭執行職務。
中　　華　　民　　國　　109 　年　　4 　　月　　29　　日
                  刑事第八庭    審判長法　官  陳世宗
                                      法　官  吳勇毅
                                      法　官  呂寧莉
以上正本證明與原本無異。
不得上訴。
                                      書記官  賴資旻
中　　華　　民　　國　　109 　年　　4 　　月　　29　　日